# 自主行权的验资时点确认

提问人：ciyazhu 时间：2016-12-22 10:45:54
某公司股权激励自主行权，相关款项先进入中登系统，而后再转入公司银行户。 往常惯例中登系统转银行都是同日到账，没有时间差，验资时点就很明确了。 但是自主行权的增资，中登系统都在每月初进行转账
一般情况，我们的验资报告会发 2 个函证，分别给中登和银行，并以较晚的一个时点作为验资时点
我的问题是，既然是中登系统，作为证监会的直属部门，我们的验资时点是否可以仅以中登的时点为准，即忽略银行到账时间呢

回答人：chenyiwei
不可以。只有当出资款到达被审验单位的银行账户时，出资过程才告完成。中登的函证只是表明认购人缴款，但后续还要核实是否为有效申购、初始登记、款项划付等一系列程序，并不意味着交易完成。